【裁判字號】    95,裁,879
【裁判日期】    950427
【裁判案由】    營利事業所得稅
【裁判全文】
最  高  行  政  法  院  裁  定
                                     95年度裁字第00879號
抗  告  人  賀騰科技股份有限公司
代  表  人  甲○○
上列抗告人因與相對人財政部臺灣省北區國稅局間營利事業所得
稅事件，對於中華民國94年6月30日臺北高等行政法院93年度訴
字第3276號裁定提起抗告，本院裁定如下︰
    主  文
抗告駁回。
抗告訴訟費用由抗告人負擔。
    理  由
一、按抗告法院認抗告為不合法或無理由者，應為駁回抗告之裁
    定。
二、本件原法院以抗告人及其負責人均發生稅捐稽徵法第18條第
    2項行蹤不明之情事，經相對人踐行該條項及同法條第3項之
    程序規定，原處分即相對人所為復查決定書，業於92年8月9
    日已因稅捐稽徵法第18條第2、3項「公告」送達程序之完成
    ，而在法律上發生由抗告人收受之法律效果。是本案之提起
    訴願法定不變期間應自92年8月9日起算，扣除在途期間5日
    （因抗告人負責人戶籍設於嘉義縣），至92年9月12日（星
    期五）即已屆滿。抗告人遲至93年4月7日始提起訴願，足見
    其訴願已逾法定不變期間，自為法所不許，因而裁定駁回抗
    告人於原審之訴。
三、按，人民因中央或地方機關之違法行政處分，認為損害其權
    利或法律上之利益，經依訴願法提起訴願而不服其決定，得
    向高等行政法院提起行政訴訟，行政訴訟法第4條第1項定有
    明文，所謂依訴願法提起訴願，係指依訴願法合法提起之訴
    願而言，如提起訴願逾越法定期間，自難謂係依訴願法提起
    訴願，其起訴自屬不備訴願前置之訴訟要件，與前述行政訴
    訟法第4條第1項之規定不合，而此項訴願是否合法之訴訟要
    件，係行政法院應依職權調查之事項。經查，本件抗告人85
    年度營利事業所得稅復查決定書，經相對人依復查申請書所
    載營業地址投遞，經郵局以「遷移不明」退回，嗣相對人查
    得抗告人負責人甲○○戶籍地址嘉義縣太保市埔心28號，經
    按址投遞，亦經郵局以「遷移不明」退回，相對人復於92年
    6月13日投遞抗告人營業處所，亦經郵局以「無此人及公司
    」退回，相對人再次抗告人負責人戶籍地址，仍以「遷移不
    明」退回，此有收件回執等附原處分卷為證。相對人經四次
    送達仍無法合法送達，乃依稅捐稽徵法第18條第2項之規定
    ，辦理公示送達，而以92年7月17日北區國稅三重一字第092
    0014637號公告，並於92年7月20日刊登皇家時報，足見相對
    人公示送達程序於法並無不合。從而，原法院以抗告人之訴
    願已逾法定不變期間，因而裁定駁回抗告人原審之訴，洵無
    不合。抗告人仍執其於原法院之主張而為原法院所不採之相
    對人所為送達不合法提起抗告，難認有理由，應予駁回。
四、依行政訴訟法第104條、民事訴訟法第95條、第78條，裁定
    如主文。
中    華    民    國    95    年    4     月    27    日
                  第三庭審判長法  官  趙  永  康
                              法  官  鄭  淑  貞
                              法  官  侯  東  昇
                              法  官  黃  淑  玲
                              法  官  林  文  舟
以  上  正  本  證  明  與  原  本  無  異
中    華    民    國    95    年    4     月    27    日
                              書記官  王  福  瀛


司法院資訊處製作；財團法人民間司法改革基金會備份。
